【裁判字號】    96,訴,4191
【裁判日期】    970619
【裁判案由】    毒品危害防制條例
【裁判全文】
臺灣臺中地方法院刑事判決  96年度訴字第4191號                          
公  訴  人  臺灣臺中地方法院檢察署檢察官
被      告  己○○
選任辯護人  白裕棋律師
            常照倫律師
上列被告因毒品危害防制條例案件，經檢察官提起公訴（96年度
偵字第18713號），本院判決如下：
    主    文
己○○所犯如附表所示之販賣第二級毒品罪，分別判處如附表所
示之刑。應執行有期徒刑拾參年。販賣毒品所得新臺幣伍萬壹仟
伍佰元沒收，如不能沒收時，以其財產抵償之。
其餘被訴販賣第二級毒品部分，均無罪。
    犯罪事實
一、己○○曾因違反懲治盜匪條例案件，經法院判處有期徒刑4
    年3月確定，於民國92年1月28日因縮短刑期假釋出監，至92
    年11月29日假釋期滿未經撤銷，以已執行論（此部分前科業
    已依少年事件處理法第83條之1第1項塗銷，不構成累犯），
    仍不知警惕。明知甲基安非他命為毒品危害防制條例第2條
    第2項第2款所管制具成癮性、危害性重大之第二級毒品，未
    經允許不得持有、販賣，竟意圖營利，基於販賣第二級毒品
    甲基安非他命之犯意，以門號0000000000號行動電話作為聯
    繫之管道，於附表所示編號1至14之時間、地點，以如附表
    所示編號1至14之方式，分別販賣第二級毒品甲基安非他命
    給丙○○2次、庚○○2次、甲○○2次、丁○○2次、戊○○
    4次、乙○○（原名林志銘，以下均稱乙○○）2次。嗣經警
    循線查獲。
二、案經臺中縣警察局清水分局報告臺灣臺中地方法院檢察署檢
    察官偵查起訴。
    理    由
壹、有罪部分：
一、證據能力之說明：
  (一)按被告以外之人，於審判外之言詞或書面陳述，除法律有規
    定者外，不得作為證據；被告以外之人（包括證人、鑑定人
    、告訴人、被害人及共同被告等）於檢察事務官、司法警察
    官或司法警察調查中所為之陳述，與審判中不符時，其先前
    之陳述具有較可信之特別情況，且為證明犯罪事實存否所必
    要者，得為證據，刑事訴訟法第一百五十九條第一項、第一
    百五十九條之二分別定有明文。是被告以外之人於司法警察
    （官）調查中所為之陳述，依刑事訴訟法第一百五十九條第
    一項規定，係屬傳聞證據，原則上無證據能力，惟如該陳述
    與審判中不符時，其先前之陳述具有較可信之特別情況，且
    為證明犯罪事實存否所必要者，依同法第一百五十九條之二
    規定（即刑事訴訟法第一百五十九條第一項所指之「除法律
    有規定者外」），始例外認為有證據能力；如該陳述與審判
    中相符時，因該陳述並不符合刑事訴訟法第一百五十九條之
    二有關傳聞例外之規定，故不得作為認定本案犯罪事實有無
    之證據，此時，當以證人於審判中之陳述作為證據。另所謂
    「前後陳述不符」之要件，應就前後階段之陳述進行整體判
    斷，以決定其間是否具有實質性差異，惟無須針對全部陳述
    作比較，陳述之一部分有不符，亦屬之。又「證明犯罪事實
    之存否所必要」，即使用證據之必要性，係指因無法再從同
    陳述者取得證言，而有利用原陳述之必要性，只要認為該陳
    述是屬於與犯罪事實存否相關之事實，並為證明該事實在實
    質上之必要性即可。而「具有可信之特別情況」，係指依陳
    述時之外部客觀情況而言，足以令人相信該陳述是虛偽之危
    險性不高，必須綜合該陳述是否未受到外力影響；陳述人之
    觀察、記憶、表達是否正確及有無偽證之各項因素，而為判
    斷。經查：證人丙○○、丁○○、庚○○、甲○○、戊○○
    、乙○○於警詢中所述與本院審理時所述均不相符，惟本院
    認證人丙○○、丁○○、庚○○、甲○○、戊○○、乙○○
    於警詢中所述具有可信之特別情況，渠等於警詢中所述應有
    證據能力。
  (二)次按被告以外之人於偵查中向檢察官所為陳述，除顯有不可
    信之情況者外，得為證據，刑事訴訟法第一百五十九條之一
    第二項定有明文。偵查中對被告以外之人所為之偵查筆錄，
    或被告以外之人向檢察官所提之書面陳述，性質上均屬傳聞
    證據。惟現階段刑事訴訟法規定檢察官代表國家偵查犯罪、
    實施公訴，依法其有訊問被告、證人及鑑定人之權，證人、
    鑑定人且須具結，而實務運作時，檢察官偵查中向被告以外
    之人所取得之陳述，原則上均能遵守法律規定，不致違法取
    供，其可信度極高。職是，被告以外之人前於偵查中已具結
    而為證述，除反對該項供述得具有證據能力之一方，已釋明
    「顯有不可信之情況」之理由外，不宜即遽指該證人於偵查
    中之陳述不具證據能力。本件證人丙○○、丁○○、庚○○
    、甲○○、戊○○、乙○○於偵查中以證人身份具結後之陳
    述，被告己○○及辯護人均未曾提及檢察官在偵查時有不法
    取供之情形。另本院勘驗證人丙○○、丁○○、庚○○、甲○○、戊○○、乙○○之偵查錄影光碟，除證人庚○○之偵
    訊錄影外，其餘證人之偵訊錄影部分均因錄影光碟毀損而無
    法勘驗，有本院勘驗筆錄在卷可佐。被告之選任辯護人雖因
    此稱偵查中之證人訊問筆錄為審判外陳述，證據能力有疑義
    等語。然本院認刑事訴訟法對於證人訊問程序並無如訊問被
    告有強制錄音錄影之規定，而依卷附證人於偵查中之筆錄內
    容觀之，亦無顯不可信之情況，依前述說明，證人丙○○、
    丁○○、庚○○、甲○○、戊○○、乙○○於偵查中之證言
    自均具有證據能力。
二、訊據被告己○○於本院審理時矢口否認有何販賣第二級毒品
    之犯行，辯稱略以：起訴事實不實在，起訴的部分，有的有
    ，有的沒有。丙○○的部分，7月29日的沒有，當時伊已經
    入監服刑。伊從96年7月12日起入監服刑。偵查中是檢察官
    叫伊承認。當時伊是跟檢察官說是一起去買的，檢察官說東
    西經過伊的手就算賣，而且伊有的也沒有承認云云。被告於
    偵查中則坦承有販賣甲基安非他命予丙○○、庚○○、甲○○、丁○○及乙○○，惟矢口否認有販賣甲基安非他命予戊○○之行為，辯稱：伊並未販賣安非他命予戊○○云云。經
    查：
  (一)販賣第二級毒品予丙○○部分：
  (1)被告於本院審理時雖否認販賣第二級毒品甲基安非他命予證
    人丙○○。證人於本院97年2月21日審理時亦附和被告之詞
    ，證稱並未向被告購買毒品云云。然被告於偵查中已自承：
    伊從95年5、6月開始，販賣安非他命給丙○○，沒有賣海洛
    因給丙○○，伊賣給丙○○安非他命二次，每次都賣她500
    元到1000元的安非他命；在丙○○臺中縣太平市住處附近將
    安非他命賣給她；伊朋友阿全開銀色TOYOTA轎車或黑色三菱
    轎車載伊到丙○○住處附近，將安非他命賣給她，都賣她
    500元到1000元；丙○○以他手機打伊手機0000000000聯絡
    買毒品事情等語。已坦承販賣第二級毒品甲基安非他命2次
    予證人丙○○。
  (2)證人丙○○於警詢中及偵查中均證稱向被告購買第二級毒品
    甲基安非他命。證人丙○○於警詢中證稱略以：「阿輝（即
    鍾勝輝）以0000000000手機撥打我手機0000000000，問我是
    否需要購買毒品，成交後，阿輝即親自拿毒品到我家給我；
    平均一個星期向阿輝購買毒品一次，是安非他命，每次以50
    0元或1000元為單價購買毒品；由95年6月份起開始向阿輝購
    買毒品安非他命，最近一次是96年7月29日上午8時許，他來
    我家有時開車，有時騎乘機車；警方借提之人己○○經我當
    場指認他就是賣我毒品安非他命之人」等語（96年7月31日
    警詢筆錄，臺中縣警察局清水分局卷，第45-55頁）；於偵
    查中亦以證人身分具結後證稱略以：「我是向綽號阿輝購買
    甲基安非他命；95年6月間開始，一直買到96年過年阿輝都
    在我家裡把毒品賣給我，每次購買500元到1000元，一共向
    他買了十幾次；以0000000000打阿輝0000000000，聯絡要多
    少甲基安非他命，拿來我家，他有時會開車、騎機車來我家
    ；指認編號五己○○就是賣給我安非他命的阿輝；有時阿輝
    也會打電話給我說安非他命有比較便宜，問我要不要買安非
    他命」等語（96年8月1日偵訊筆錄，96年度偵字第18713號
    卷，第53- 55頁）。參諸證人丙○○於警詢及偵查中坦承使
    用門號0000000000號行動電話與被告己○○所有之門號000
    0000000號行動電話聯絡買賣第二級毒品事宜，而依卷附95
    年11月21日通訊監察譯文（臺中縣警察局清水分局卷，第59
    頁）內容：「手機0000000000：女：阿輝你那裡有沒有糖果
    （安非他命）、豆花A：沒有啦，要晚一點有再打給你、女
    ：要五百」等語之內容所示，證人丙○○顯然於95年11月21
    日某時以上開電話門號聯絡購買甲基安非他命500元。而證
    人丙○○有多次施用毒品之前科，有臺灣高等法院被告（即
    證人丙○○）前案紀錄表在卷可考，由此可知證人丙○○因
    施用第二級毒品甲基安非他命，而需有供應其施用毒品所需
    之來源，且證人丙○○雖有施用第二級毒品之犯行，然其供
    述如何向被告購買毒品等情，並未獲邀任何寬典，且亦無證
    據足認被告與證人丙○○間有何怨隙，衡諸常情，證人丙○○既與被告並無怨隙，應無甘冒偽證罪之處罰，誣指被告涉
    犯法定本件販賣毒品之重罪，而為虛偽陳述其毒品來源之必
    要，足認證人丙○○不致故為不利被告之陳述。
  (3)惟證人丙○○雖證稱向被告購買10餘次之甲基安非他命，最
    後一次購買在96年7月29日云云，然依卷附被告己○○之臺
    灣高等法院被告全國前案紀錄表所載，被告己○○已於96年
    7月12日因違反毒品危害防制條例案件，入監執行，被告實
    無可能於斯時仍能販賣毒品予證人丙○○。是以證人丙○○
    於警詢及偵查中所稱之交易情形，實有誇大之嫌。然丙○○
    雖就交易次數（證人於警詢及偵查中證述10餘次）及細節有
    先後陳述不一致之情事，且與被告於偵查中自白之販賣2次
    不同。惟查，證人之證詞，屬供述證據之一種，而供述證據
    具有其特殊性，與物證或文書證據具有客觀性及不變性並不
    相同。蓋人類對於事物之注意及觀察，有其能力上之限制，
    未必如攝影機或照相機般，對所發生或經歷的事實能機械式
    無誤地捕捉，亦未必能洞悉事實發生過程之每一細節及全貌
    。且常人對於過往事物之記憶，隨時日之間隔而漸趨模糊或
    失真，自難期其如錄影重播般地將過往事物之原貌完全呈現
    。此外，因個人教育程度、生活經驗、語言習慣之不同，其
    表達意思之能力與方式，亦易產生差異。故供述證據每因個
    人觀察角度、記憶能力、表達能力、誠實意願、嚴謹程度及
    利害關係之不同，而有對相同事物異其供述之情形發生，而
    其歧異之原因，未必絕對係出於虛偽所致。是以證人之證詞
    ，遇有前後不一，或彼此互相齟齬之情形，法院應就其全盤
    供述之意旨，佐以卷內證據為綜合判斷，並依據經驗法則及
    論理法則，詳予剖析其供述異、同之情形，調查其他必要之
    證據，以去瑕存真，定其取捨，若足認其關於基本事實之陳
    述，果於真實性無礙時，即非不得予以採信。況證人之供述
    ，前後稍有不符或相互間有所歧異，究竟何者可採，事實審
    法院非不可本於經驗法則，斟酌其他情形，作合理之比較，
    定其取捨；若其基本之陳述與真實性無礙時，仍非不得予以
    採信，非謂一有不符或矛盾，即認其全部均為不可採信；從
    而供述之一部認為真實者，予以採取，自非證據法則所不許
    。因之，證人供述前後縱有差異，事實審法院依憑證人前後
    之供述，斟酌其他證據，本於經驗法則與論理法則，取其認
    為真實之一部，作為論罪之證據，自屬合法，亦迭經最高法
    院著有判決足按。是本案證人丙○○有關本次毒品交易之重
    要情節，如購買海洛因之聯繫方法、時間、地點、數量、價
    格、收受毒品及付款之方式等，於警詢、偵查及本院審理中
    均已證述明確，雖可能就向被告購買毒品之時間、次數有誇
    大之情，然核諸被告自白之2次，對照上開通聯紀錄，仍應
    可認定丙○○確實於附表編號1、2之時間，以附表編號1、2
    之方式向被告購買第二級毒品甲基安非他命，自不得僅憑上
    開細節部分有所瑕疵，即認其證詞不可採。
  (二)販賣第二級毒品予庚○○部分：
  (1)被告於本院審理時否認販賣第二級毒品甲基安非他命予證人
    庚○○。然被告於偵查中已自承：伊從95年10月開始賣安非
    他命給庚○○，賣給他二次，每一次都賣給他1000元到2000
    元；伊在臺中市○○路、文心路與崇德路邊將安非他命賣給
    庚○○，都賣給庚○○1000元到2000元的安非他命；以手機
    聯絡買賣毒品事情等語。證人庚○○於警詢中亦證稱：「曾
    經向豆花購買過安非他命及海洛因，總共購買過1次安非他
    命，海洛因是豆花在交易毒品時請我抽的，交易地點為臺中
    市○○○路上；購買安非他命約5000元；打行動電話000000
    0000聯絡他」等語（96年7月31日警詢筆錄，臺中縣警察局
    清水分局卷，第65-71頁）；於本院審理時則證稱：「（你
    的行動電話幾號？）0000000000。這個電話我已經用了很久
    了」、「（張佩華是何人？0000000000的電話是否你在使用
    ？）我太太。那支電話是我使用沒錯」、「（對於96年2月
    12 日通信監察譯文，有何意見？）跟被告要安非他命」、
    「（後來跟被告約在何處拿毒品？）不記得了」、「（你之
    前說你曾經跟被告購買過毒品，地點在臺中市○○路上，是
    不是指這一次？）是的。那一次被告跟我約在東光路，被告
    拿冰糖給我試吃，我說那不是安非他命。我印象中就只有跟
    被告聯絡那一次」等語。證人庚○○雖證稱僅與被告聯絡1
    次，然被告對於此部分與證人庚○○交易之內容自白明確，
    且依證人庚○○所證內容觀之，被告與證人庚○○亦確實有
    毒品之交易行為，是被告於偵查中之自白應屬可採。是被告
    於附表編號3、4之時間，以附表編號3、4所示之方式販賣第
    二級毒品甲基安非他命2次予證人庚○○，應堪採認。
  (2)又證人庚○○於本院審理時雖另證稱：「（你有向被告買過
    安非他命嗎？）我跟被告要。後來被告給我假的安非他命。
    我沒有向被告買過」、「（被告的綽號是什麼？）豆花」、
    「你之前在警察局為何說你有向綽號豆花的男子買過毒品？
    ）那是很久以前的事情。而且在警察局警察問的方式都很奇
    怪。事實上我是叫被告幫我去調，後來錢本來我要拿給被告
    ，但是被告沒有調到」、「（為何會找被告幫你調毒品？）
    因為有在吸毒品的人都會到處去問，你那邊有沒有毒品」、
    「（你找被告幫你調毒品，都如何聯絡被告？）打電話。打
    被告的手機，但是他的手機號碼我忘記了」、「你找被告幫
    你調了幾次毒品？）好像就那麼一次，而且也沒有調到。那
    也是很久以前的事，時間我忘記了」，證稱係要求被告幫忙
    調貨云云。然我國查緝販賣毒品之執法甚嚴，又販賣第二級
    毒品甲基安非他命既係違法行為，當非可公然為之，亦無公
    定價格，且容易分裝並增減份量，而每次買賣之價量，可能
    隨時依雙方關係深淺、資力、需求量及對行情之認知、來源
    是否充裕、購買者被查獲時供述購買對像之可能風險之評估
    等情形，而異其標準，非可一概而論，是以因賣第二級毒品
    甲基安非他命量微價高，販賣者率有暴利可圖，苟非意圖販
    賣營利，一般人焉有可能甘冒重度刑責而為他人「調貨」。
    是證人證稱係向被告調貨，且未調到云云，顯係迴護被告之
    詞，不足採信。
  (三)販賣第二級毒品予甲○○部分：
  (1)被告於本院審理時否認販賣第二級毒品甲基安非他命予證人
    甲○○。然被告於偵查中已自承：96年2月間，開始販賣安
    非他命給甲○○，每次賣他2000元到3000元，有時跟伊拿
    6000元，賣三次安非他命，第一次賣他2000元安非他命，第
    二次賣他3000元；都在臺中縣旱溪西路新天地餐廳停車場，
    拿安非他命給甲○○；他以0000000000、0000000000打伊手
    機0000000000聯絡買安非他命事情等語。
  (2)證人甲○○則於警詢中證稱略以：「使用手機0000000000；
    在96年2月底向綽號豆花購買安非他命一包1.7公克、現金
    6000元買的，在臺中市○○○路新天地餐廳停車場進行交易
    ；打手機0000000000給他聯絡；他駕駛銀色三菱自小客車；
    於96年元月由我姊夫王世榮介紹認識豆花；總共買二次，96
    年農曆過年前後各一次，都是購買安非他命」等語（96年8
    月1日警詢筆錄，臺中縣警察局清水分局卷，第81-84、88
    頁）；於偵查中復證稱：「施用的甲基安非他命向綽號豆花
    購買的；96年1月底共向豆花買了三次安非他命，第一次購
    買了6000元甲基安非他命，第二次在96年2月初購買6000元
    安非他命，他都與我約在臺中市○○○路新天地餐廳停車場
    將安非他命賣給我；豆花是我姊夫的朋友；我以手機000000
    0000打豆花0930電話聯絡買安非他命的事豆花說6000元安非
    他命是1.7公克」等語（96年8月10偵訊筆錄，96年度偵字18
    713號卷，第84-87頁）；於本院審理時亦證稱：「（你在九
    十五年、九十六年間向被告買何毒品？）安非他命」、「（
    有沒有交易成功？）有」、「（幾次？）兩次」、「（安非
    他命是何人交給你？）被告」、「（你有無拿錢給被告？）
    有」等語。依被告於偵查中之自白及證人甲○○所證稱之交
    易情節，證人證述之內容除交易金額與被告於偵查中之自白
    不同外，其餘交易內容、過程均相同，證人甲○○於警詢、
    偵查中及本院審理時亦均為相同之證述，僅於本院審理時因
    時間久遠，對於金額部分未能明確證述。是以證人甲○○於
    警詢及偵查中關於交易之金額之證言，應較為可採。是被告
    於本院審理時否認犯罪，顯不足採，被告於附表編號5、6之
    時間，以附表編號5、6所示之方式販賣第二級毒品甲基安非
    他命2次予證人甲○○一節，應堪採認。
  (四)販賣第二級毒品予丁○○部分：
  (1)被告於本院審理時否認販賣第二級毒品甲基安非他命予證人
    丁○○。然被告於偵查中已自承：伊於96年1月份開始賣給
    丁○○一次，賣給他1000元安非他命；在臺中市北屯區大華
    新村丁○○住處將安非他命賣給他；他以手機打伊手機0000
    000000聯絡購買安非他命的事等語。已可證明被告確實有販
    賣第二級毒品甲基安非他命予證人丁○○之情形。
  (2)證人丁○○於警詢中證稱：「伊自96年2月份起，向綽號『
    豆花』之己○○購買10幾次之安非他命，大都在臺中市○○
    路上或臺中縣太平市○○路之金日娛樂廣場交易毒品，伊係
    用門號0000000000號之行動電話，撥打己○○之門號000000
    0000、0000000000號行動電話聯絡購買安非他命之事等語；
    嗣於偵訊時結證稱：伊自96年1月間某日起至同年2 月底某
    日止，向己○○購買10次之安非他命，伊隔3、4天就會向己○○購買1次安非他命，每次購買500元至1000元之安非他命
    ，最多之1次係購買3000元之安非他命，己○○係在臺中縣
    太平市○○路及臺中市○○路附近，將安非他命賣給伊。（
    警方於監察對象0000000000電話譯文，時間96年1月12日13
    時21分58秒對0000000000電話中：B你在哪裡.A 喂.B 你要
    去哪裡.A 我要去松竹路.B 我要拿（臺語：毒）.A ㄡ.B 先
    去文心路.A 好。以上通話內容是否為你與己○○之對話？
    ）答：是我與己○○之對話沒錯；譯文意思是：我要向己○○購買安非他命毒品，他向我說在松竹路，我約他在文心路
    交易毒品，因握我已經等他很久了，想約在文心路見面，比
    較快等語」（96年8月6日警詢筆錄，臺中縣警察局清水分局
    卷，第91-93.99頁）；於偵查中則證稱：「施用的安非他命
    向朋友己○○買的；綽號豆花；自96年1月份開始到96 年2
    月底一共向己○○買過十次左右安非他命，隔3、4天就會向
    己○○買一次，每次買500元到1000元安非他命，最多一次
    是買3000元；有一次是約在臺中縣太平市○○路，其他幾次
    是約在臺中市○○路附近；以我姊姊陳珊珊手機0000000000
    打豆花己○○手機0000000000、0000000000聯絡購買安非他
    命的事；己○○是我國中學長，他跟我說他那裡有安非他命
    可以購買；畢業後認識，迄今有3、4年」等語（96年8月15
    日偵訊筆錄，96年度偵字18713號卷，第142-145頁）；於本
    院審理時則證稱：「（這樣子跟被告拿回來過幾次？）兩次
    」、「（這兩次你出多少錢，被告出多少錢？）一人出一千
    元」、「（這樣合計兩千元可以買回來多少安非他命？）我
    不知道，回來就是一袋」、「（你跟被告合資拿過兩次毒品
    ，都是在何處？）一次在太平，一次在軍功路。都是我先拿
    錢給被告，然後被告去拿，我就在車上等被告。通常都等一
    小時至半小時。這一次我出一千元，另一次我忘記了，但應
    有超過一千元」等語。證人於警詢及偵查中雖均證稱向被告
    購買第二級毒品甲基安非他命10次云云。然依卷附證人丁○○與被告僅有96年1月12日之通聯紀錄，而證人丁○○於該
    次內容所談及之地點為臺中市○○路與軍功路，而被告於警
    詢及偵查中明顯提及之交易地點為臺中市○○路與東山路口
    及臺中縣太平市○○路二處，證人丁○○於本院審理時亦證
    稱拿過二次毒品，每次1000元等語，是證人丁○○於警詢及
    偵查中所稱之交易情形，實有誇大之嫌，惟證人丁○○證述
    與被告拿二次毒品一節，陳述明確，應為可採。是以被告於
    附表編號7、8之時間，以附表編號7、8所示之方式販賣第二
    級毒品甲基安非他命2次予證人丁○○一節，應堪採認。
  (3)又證人丁○○於本院審理時另證稱：「（一人出一半是何意
    ？）就是錢不夠，上面的藥頭不願賣，所以我們就湊錢一起
    買」、「（過程中，被告有無賺錢？）沒有。因為我們認識
    很久，他不會賺我的錢。而且他回來都是一整包，我們就直
    接用掉」、「（在檢察官面前有無做過筆錄？）有」、「（
    是否實在？）那時我太緊張了。我有說被告販賣我十次。我
    是太緊張講錯了」、「（講錯的意思是什麼？）他沒有賣我
    ，而且次數沒有那麼多」、「（你說被告沒有賣安非他命給
    你，為何被告說他有賣給你？）我不知道，我也不知道賣的
    定義是什麼」等語，翻異前供改稱係與被告合資云云。然被
    告於偵查中已自承有販賣第二級毒品予證人丁○○之行為，
    證人丁○○於警詢及偵查中亦均證稱係向被告購買毒品。
    而證人丁○○於偵查中證稱：「己○○是我國中學長，他跟
    我說他那裡有安非他命可以購買；畢業後認識，迄今有3、4
    年」等語顯然與被告並無怨隙，實無在警詢及偵查中誣指被
    告販賣毒品之理。況且證人丁○○於本院審理時亦證稱：「
    （你說被告沒有賺你的錢，是否你自己的感覺？）是的」等
    語。顯見證人丁○○於本院證稱係與被告合資購買毒品一節
    ，係屬迴護被告之詞，不足採信。
  (五)販賣第二級毒品予戊○○部分：
  (1)證人戊○○確實向被告購買第二級毒品甲基安非他命一節，
    業據證人戊○○於警詢中證稱：「安非他命是96年3、4月間
    到台中市○○路路旁向綽號阿輝、豆花以每一小包7000元購
    買，共購買11小包；指認編號五己○○男子就是販賣安非他
    命之人；從96年初開始購買安非他命，共購買11或12次；以
    太太楊雅惠申請手機0000000000撥打己○○0000000000手機
    聯絡向他購買毒品；是綽號阿浩藥頭介紹認識己○○，約認
    識七個月了；都是以「硬的、褲子、石頭、粗的、男生」等
    術語或代號代表是安非他命，向己○○購買；另使用000000
    0000手機撥打給己○○」等語（96年7月31日警詢筆錄，96
    年度偵字18713號卷，第13-19頁）；於偵查中復結證稱：「
    施用之甲基安非他命是向綽號阿輝購買的；從96年1 月份開
    始向阿輝購買甲基安非他命，一直買到96年4 月份，共買了
    10幾次每一次都向他買1 包或2 包，一包約7000元，一包是
    1.6公克，2包就是3.2公克，共14000元；以我手機00000000
    00、0000000000打阿輝手機0000000000聯絡購買安非他命事
    情，我是跟他說要買『硬的、石頭、褲子、查甫仔』、『硬
    的、石頭、褲子、查甫仔』就是代表安非他命；扣案之甲基
    安非他命11包共49.32公克是我所有，有一部份是向阿輝買
    的；阿輝都是在台中市○○路、文心路把安非他命賣給我，
    阿輝一共賣給我10幾次安非他命」等語。被告雖否認販賣第
    二級毒品予證人戊○○云云，然依卷附之證人戊○○與被告
    之通聯紀錄，證人戊○○於95年11月12日、95年12月19日、
    96年1月2日、96年1月12日四次聯繫購買毒品之事宜（見警
    卷30頁至第32頁），依通聯之內容可知，被告至少於95年11
    月12日、95年12月19日、96年1月2日、96年1月12日之某時
    各販賣第二級毒品甲基安非他命一次予證人戊○○。證人戊○○於警詢及偵查中證稱購買10餘次，除上開所認定之4次
    外雖乏其他證據佐證，然被告於附表編號9、10、11、12 之
    時間，以附表編號9、10、11、12所示之方式販賣第二級毒
    品甲基安非他命4次予證人戊○○一節，應以採認。
  (2)證人戊○○雖於本院審理時另證稱：「（安非他命是從何而
    來？）是我們共同合夥一起去買的」、「（和誰合夥一起去
    買的？）是和綽號豆花的被告一起去買的」、「（綽號豆花
    的被告本名是什麼？）我不知道，但是他就是在庭的被告」
    、「（和被告是如何一起去買？過程如何？）是我們一起湊
    錢，由被告去買，買完之後再拿給我」、「（你們一起去買
    過幾次？）一、兩次而已，不會超過三次」、「（這幾次你
    都出資多少？）不等。有的兩、三千元。有一、兩千元，看
    當時有多少錢」、「（當時有無約定要買多少安非他命？）
    沒有一定，看當時的價格」、「（被告去那裡買安非他命？
    ）我不知道」、「（被告在那裡跟你算他買回來的安非他命
    並交給你？）在中港路的馬路旁」、「（為何在檢察官的筆
    錄會記載向他購買？）警察說這樣就算跟他買的，但實際上
    是我們一起湊錢去買的」、「（你出錢給被告合夥去買，被
    告將安非他命買回交給你，就你所知，被告有無賺取差價？
    ）沒有」、「（你為何知道他沒有賺差價？）當時我們是湊
    錢後，才會買這些金額的東西」、「（為何在檢察官面前沒
    有說到「合資」？）因為我錢先給被告，跟被告拿的」云云
    。然依證人戊○○所稱，伊不知道被告本名，顯然非與被告
    熟識，被告豈有可能與證人戊○○合資購買毒品。況且，證
    人戊○○稱係合資購買毒品，然對於合資金額、購買數量均
    不知悉，在價格金額不定的情況下，如何能與被告「合資」
    購買，是證人戊○○於本院中所證，實與常情不符，不足為
    被告有利之證明甚明。
  (六)販賣第二級毒品予乙○○部分：
  (1)被告於本院審理時否認販賣第二級毒品甲基安非他命予證人
    乙○○。然被告於偵查中已自承：伊有賣給林志銘一、二次
    安非他命，從95年11月開始賣林志銘安非他命，第一次在95
    年11月，第二次在96年2、3月第一次賣給林志銘1000元，第
    二次賣給他500元；在台中市北屯區重劃區林志銘住處將安
    非他命交給林志銘；林志銘打我手機0000000000聯絡購買安
    非他命事情等語。已可證明被告確實有販賣第二級毒品甲基
    安非他命予證人乙○○之情形。
  (2)證人乙○○於警詢時證稱：「我吸食安非他命，均向己○○
    （豆花）購買，均花用500元或1000元購買鏈鍊帶乙小包；
    用手機0000000000打電話給己○○0000000000聯絡才相約交
    易；總共四、五次向己○○購買，均至我宅中（台中市○○
    區○○路268號）給我；監聽譯文96年2月12日19時12分許用
    0000000000撥給0000000000 電話，是己○○接聽，是我打
    的沒錯」等語（96年8月6日警詢筆錄，台中縣警察局清水分
    局卷，第102-104頁）；於偵查中復結證稱：「施用的安非
    他命向朋友己○○買的；於96年3月份開始向己○○購買安
    非他命，成交了2次，1次是買1000元，第二次也是買1000元
    安非他命，第1、2次有拿安非他命給我，有成交；成交二次
    都在台中市○○區○○路266號住處外面，己○○將安非他
    命賣給我；以手機0000000000打0000000000聯絡購買安非他
    命的事；我都在電話裡跟己○○說兄弟你那裡有沒有東西；
    己○○綽號豆花，我們是國中同學，認識迄今有5、6 年」
    等語（96年8月15日偵訊筆錄，96偵字18713號卷，第138-14
    0頁），已明確證述向被告購買毒品之次數為2次，金額各10
    00元。被告於附表編號13、14之時間，以附表編號13、14所
    示之方式販賣第二級毒品甲基安非他命2次予證人乙○○一
    節，應堪採認。
  (3)證人乙○○雖於本院審理時證稱：「（你跟被告一起施用的
    安非他命是你的？還是被告的？還是你們共同的？）都是一
    起去拿的。是我們共同的」、「（你有無向被告買過安非他
    命？）我忘記了。都是我拿錢給他，他就把安非他命拿回來
    我們一起用」、「（你認為是你跟他買的嗎？）應該是合夥
    的」、「（為何在檢察官面前都沒有說是跟被告合夥買的，
    都說是向被告買的？）我有講。我有說我拿錢給被告，被告
    再拿毒品給我」、「（跟被告拿毒品，是否每次都是合資？
    ）都是我先拿錢給他，我不知道量有多少，都是被告去拿毒
    品回來，我們再一起吸食」等語，證稱係與被告合資購買毒
    品云云。然證人乙○○稱係合資購買毒品，然對於合資金額
    、購買數量均不知悉，在價格金額不定的情況下，如何能與
    被告「合資」購買。況且，證人乙○○於本院審理時亦證稱
    ：「（被告出面拿毒品回來跟你一起施用，被告有無拿到何
    好處？）沒有」、「（如何知道他沒有拿到好處？）我不知
    道，我剛剛說沒有是我自己猜的」、「（你說跟被告合夥去
    買，你拿錢給被告，被告有無拿錢出來跟你合算？）被告都
    會說錢不夠，叫我幫忙出」、「（你有無看過被告自己拿錢
    出來？）沒有」等語。可見證人乙○○於本院證稱係與被告
    合資購買毒品一節，應屬迴護被告之詞，尚難採信，實不足
    為被告有利之證明甚明。
  (七)又販賣甲基安非他命係違法行為，非可公然為之，亦無公定
    價格，容易分裝並增減份量，而每次買賣之價量，可能隨時
    依雙方關係深淺、資力、需求量及對行情之認知、來源是否
    充裕、查緝是否嚴緊、購買者被查獲時供述購買對像之可能
    風險之評估等，而異其標準，非可一概而論，從而販賣之利
    得，除被告就販賣之價量俱臻明確供述或坦承者外，委難察
    得實情，且販賣之人從價差或量差中牟利之方式雖異，其意
    圖營利之販賣行為則同一。是以因甲基安非他命量微價高，
    販賣者率有暴利可圖，苟非意圖販賣營利，一般人焉有可能
    甘冒重度刑責而提供甲基安非他命，從而雖被告否認有販賣
    毒品甲基安非他命之犯行，而無可查證其販入與賣出之確實
    賺取差價，惟依前述之推論，被告販賣毒品，當有意圖營利
    之犯意，自亦足認定。
  (八)綜上所述，被告辯稱並無販賣第二級毒品甲基安非他命，實
    屬事後卸責之詞，不足採信。本件事證明確，被告有於附表
    所示之時、地及方式販賣第二級毒品甲基安非他命14次之犯
    罪事實，可堪認定。
三、核被告己○○所為，係犯毒品危害防制條例第4條第2項之販
    賣第二級毒品罪。被告持有第二級毒品之低度行為，分別為
    其販賣第二級毒品之高度行為所吸收，不另論罪。又被告於
    附表一所示14次之販賣第二級毒品甲基安非他命之犯行，犯
    意各別，行為互殊，應予分論併罰。爰審酌被告無視於我國
    政府禁絕毒害之堅定立場，僅圖一己私人經濟利益，任將海
    洛因賣予他人，致使買受之吸毒者更加產生依賴性及成癮性
    ，戕害國民健康與社會治安程度非微；再參以被告犯罪動機
    、目的、手段、被告於偵審期間矢口否認犯行之態度、智識
    程度等一切情狀，分別量處如主文所示之刑，並定其應執行
    之刑，以示懲儆（按刑法第2條第1項規定：「行為後法律有
    變更者，適用行為時之法律。但行為後之法律有利於行為人
    者，適用最有利於行為人之法律」。而被告於附表一編號1
    之犯罪後，刑法第51條業於94年1月7日修正公布，並於95年
    7月1日施行，修正前刑法第51條規定：「數罪併罰，分別宣
    告其罪之刑，依左列各款定其應執行者：」，其中第5款規
    定：「宣告多數有期徒刑者，於各刑中之最長期以上，各刑
    合併之刑期以下，定其刑期。但不得逾20年。」；修正後刑
    法第51條第5款規定：「宣告多數有期徒刑者，於各刑中之
    最長期以上，各刑合併之刑期以下，定其刑期。但不得逾30
    年」，比較結果，修正後刑法並非較有利於行為人，依刑法
    第2條第1項前段之規定，仍應依修正前刑法，定其應執行之
    刑）。又公訴人雖認本件被告在審理中否認犯行，且多次販
    賣安非他命之罪行，請求量處有期徒刑二十年云云。然本院
    斟酌被告犯罪之情節，及如後述被告多次之販賣第二級毒品
    犯行尚屬不能證明，及被告犯罪所得僅五萬一千五百元，認
    如量處如主文所示之刑，已足懲戒被告，公訴人之求刑，誠
    屬過重，併此敘明。
四、又按毒品危害防制條例第19條第1項規定，犯販賣毒品罪者
    ，其供犯罪所用或因犯罪所得之財物，均沒收之。但此並無
    「不問屬於犯人與否沒收之」之特別規定，自應仍有刑法第
    38條第1項第3款、第3項前段之適用，即以屬於犯人所有者
    為限，始得沒收之（最高法院94年度台上字第4265號刑事判
    決參照）。被告持以從事販賣第二級毒品罪所用之00000000
    00號行動電話並未扣案，且依卷附行動電話申請資料所示，
    申請人係「杜浩文」而非被告，是並無證據證明為被告所有
    ，本院自無從逕依毒品危害防制條例第19條第1項諭知沒收
    。至於附表編號1至14所示被告販賣毒品所得部分，則屬被
    告因涉犯販賣第二級毒品罪所得之財物，且為被告所有，應
    依毒品危害防制條例第十九條第一項之規定，宣告沒收，如
    全部或一部不能沒收時，則以其財產抵償之。又犯毒品危害
    防制條例第4條之罪者，其犯罪所得之財物應予沒收，如全
    部或一部不能沒收時，追徵其價額或以其財產抵償之，該條
    例第19條第1項規定甚明。由此項規定觀之，必限於所得者
    為金錢以外之其他財物而無法沒收時，始應追徵其價額。如
    所得財物為金錢而無法沒收時，則應以其財產抵償之，不發
    生追徵價額之問題（最高法院93年度台上字第4584號刑事判
    決參照）。是以本院所宣告沒收者，既為被告因販賣毒品所
    得之金錢，即無再於主文中諭知追徵價額之餘地，附此敘明
    。
貳、無罪部分：
一、公訴意旨另以：被告除有上開經本院論罪科刑之先後共計14
    次販賣第2級毒品甲基安非他命之犯行外，其另基於意圖營
    利而販賣第二級毒品甲基安非他命之犯意：(一)自95年6月間
    某日起，在丙○○位於臺中縣太平市○○里○○○街8號之
    住處，販賣10餘次（公訴人未特定確實次數，需再扣除上開
    經本院論罪科刑之2次部分）第二級毒品甲基安非他命予丙○○，每次販賣價格為新臺幣（下同）500元至1000元之甲
    基安非他命。(二)自96年1月間某日起至同年2月間某日止，在
    臺中縣太平市○○路及臺中市○○路附近，先後販賣8次（
    公訴人原起訴事實認定10次，扣除本院認定之2次）第二級
    毒品甲基安非他命予丁○○，每次賣出500元至1000元及
    3000元之甲基安非他命。(三)自96年1月間某日起至同年4月間
    某日止，在臺中市○○○路、文心路附近，販賣10餘次（公
    訴人未特定確實次數，需再扣除上開經本院論罪科刑之4次
    部分）之第二級毒品甲基安非他命予戊○○，每次賣出7000
    元至1萬4000元之甲基安非他命。因認被告另涉有毒品危害
    防制條例第4條第2項販賣第二級毒品罪嫌云云。
二、按犯罪事實應依證據認定之，無證據不得認定犯罪事實。又
    不能證明被告犯罪者，應諭知無罪之判決，刑事訴訟法第一
    百五十四條第二項、第三百零一條第一項分別定有明文。又
    認定不利於被告之事實，須依積極證據，苟積極證據不足為
    不利於被告事實之認定時，即應為有利於被告之認定，更不
    必有何有利之證據。另按事實之認定，應憑證據，如未能發
    現相當證據，或證據不足以證明，自不能以推測或擬制之方
    法，以為裁判基礎；又認定犯罪事實，所憑之證據，雖不以
    直接證據為限，間接證據亦包括在內，然無論直接或間接證
    據，其為訴訟上之證明，須於通常一般之人均不致於有所懷
    疑，而得確信其為真實之程度者，始得據之為有罪之認定，
    倘其證明尚未達到此一程度，而有合理性懷疑之存在時，即
    無從為有罪之認定，最高法院三十年上字第八一六號判例、
    四十年臺上字第八六號判例、三十年上字第一八三一號判例
    、七十六年臺上字第四九八六號判例分別著有明文可資參照
    。又刑事訴訟法第一百六十一條已於九十一年二月八日修正
    公布，其第一項規定：檢察官就被告犯罪事實，應負舉證責
    任，並指出證明之方法。因此，檢察官對於起訴之犯罪事實
    ，應負提出證據及說服之實質舉證責任。倘其所提出之證據
    ，不足為被告有罪之積極證明，或其指出證明之方法，無從
    說服法院以形成被告有罪之心證，基於無罪推定之原則，自
    應為被告無罪判決之諭知（最高法院九十二年臺上字第一二
    八號判例參照）。
三、公訴意旨認被告另涉犯上開販賣第二級毒品罪嫌，無非以證
    人丙○○、丁○○、戊○○於警詢及偵查中之證言，為其主
    要之論據。訊據被告堅詞否認有上開公訴人所指之販賣第二
    級毒品犯行。經查：公訴人所指被告涉犯上開販賣第二級毒
    品甲基安非他命之犯行，除證人即施用毒品者丙○○、丁○○、戊○○於警詢及偵查中所證述之購毒情節外，並無其他
    積極證據足以補強彼等三位證人所言之真實性。尤其卷附之
    0000000000號行動電話通訊監察譯文中，亦無關於被告在上
    開時、地販賣第二級毒品甲基安非他命予證人丙○○、丁○○、戊○○之對話內容，此與前揭業經本院論罪科刑之被告
    販賣第二級毒品罪行部分，或經被告自白犯罪，或有通訊監
    察譯文完整紀錄被告接洽購毒事宜之情形迥然有別，已難遽
    為相同之認定。按施用毒品者所稱其向某人買受毒品之指證
    ，不得作為有罪判決之唯一證據，仍須調查其他必要之證據
    ，以察其是否與事實相符，為本院歷年來之見解，良以毒品
    買受者之指證，其憑信性於通常一般人已有所懷疑，尚難確
    信其為真實。況依毒品危害防制條例第十七條之規定，其供
    出毒品來源而破獲者，復得減輕其刑，則其指證之真實性猶
    有疑慮，是施用毒品者之指證，其真實性有待其他必要證據
    加以補強。茲所謂必要之補強證據，固不以證明販賣毒品犯
    罪構成要件之全部事實為必要，但以與施用者之指證具有相
    當之關聯性為前提，其經與施用者之指證綜合判斷，已達於
    通常一般人均不致有所懷疑，而得確信施用者之指證為真實
    者，始得為有罪之認定，此為無罪推定原則之必然推演（最
    高法院九十三年度台上字第六七五０號刑事判決參照）。則
    公訴意旨所指之被告上開販賣毒品犯行，在施用毒品者所為
    指證欠缺其他必要證據加以補強之情形下，其證述內容之真
    實性容有疑慮，本院自難率為不利被告之認定。從而，證人
    丙○○、丁○○、戊○○於警詢及偵查中就彼等三人如何於
    前揭時、地向被告購買第二級毒品甲基安非他命之證詞，既
    非全無矛盾瑕疵之處可指，又乏其他積極證據足供參佐，已
    無從據為認定被告有罪之堅實基礎。綜上所陳，公訴意旨前
    揭所認被告之犯罪事實非無可議，尚非可採。此外，複查無
    其他積極證據足認被告確有公訴意旨所載稱之上開販賣第二
    級毒品甲基安非他闢犯行，不能證明其犯罪，揆諸前揭法條
    及判例意旨，就此部分應為被告無罪之諭知。
據上論斷，應依刑事訴訟法第二百九十九條第一項前段、第三百
零一條第一項，毒品危害防制條例第四條第二項、第十九條第一
項，刑法第十一條、第二條第一項前段、第五十一條第五款（修
正前），判決如主文。
本案經檢察官張桂芳到庭執行職務。
中    華    民    國    97    年    6     月    19    日
                刑事第七庭  審判長法  官  陳如玲
                                  法  官  郭德進
                                  法  官  張清洲


以上正本證明與原本無異。
如不服本判決，應於收送達後十日內向本院提出上訴書狀（應敘
述具體理由並附繕本）。
上訴書狀如未敘述理由，應於上訴期間屆滿後二十日內補提理由
書於本院。

                                  書記官  詹東益
中    華    民    國    97    年    6     月    19    日

附錄論罪科刑法條
毒品危害防制條例第4條
製造、運輸、販賣第一級毒品者，處死刑或無期徒刑；處無期徒
刑者，得併科新臺幣1千萬元以下罰金。
製造、運輸、販賣第二級毒品者，處無期徒刑或7年以上有期徒
刑，得併科新臺幣7百萬元以下罰金。
製造、運輸、販賣第三級毒品者，處5年以上有期徒刑，得併科
新臺幣5百萬元以下罰金。
製造、運輸、販賣第四級毒品者，處3年以上10年以下有期徒刑
，得併科新臺幣3百萬元以下罰金。
製造、運輸、販賣專供製造或施用毒品之器具者，處1年以上7年
以下有期徒刑，得併科新臺幣1百萬元以下罰金。
前五項之未遂犯罰之。

毒品危害防制條例第19條
犯第4條至第9條、第12條、第13條或第14條第1項、第2項之罪者
，其供犯罪所用或因犯罪所得之財物，均沒收之，如全部或一部
不能沒收時，追徵其價額或以其財產抵償之。
為保全前項價額之追徵或以財產抵償，得於必要範圍內扣押其財
產。
犯第4條之罪所使用之水、陸、空交通工具沒收之。

【附表】：
┌──┬───┬────────┬────┬────┬──────┬──┐
│編號│時間  │ 犯  罪  方  式 │犯罪所得│所犯罪名│處        刑│備註│
│    │      │                │(新臺幣)│        │            │    │
├──┼───┼────────┼────┼────┼──────┼──┤
│ 1  │95年6 │丙○○以其096126│1000元  │販賣第二│處有期徒刑柒│    │
│    │月間某│5271號行動電話，│        │級毒品罪│年貳月，如附│    │
│    │日、時│與己○○之行動電│        │        │表二所示之物│    │
│    │      │話（0000000000  │        │        │沒收；販賣毒│    │
│    │      │）聯絡，表示欲購│        │        │品所得新臺幣│    │
│    │      │買1000元之第二級│        │        │壹仟元沒收，│    │
│    │      │毒品甲基安非他命│        │        │如全部或一部│    │
│    │      │之意，己○○即基│        │        │不能沒收時，│    │
│    │      │於販賣第二級毒品│        │        │以其財產抵償│    │
│    │      │甲基安非他命之犯│        │        │之。        │    │
│    │      │意，與丙○○約定│        │        │            │    │
│    │      │在丙○○臺中縣太│        │        │            │    │
│    │      │平市○○路住處附│        │        │            │    │
│    │      │近，以1000元之代│        │        │            │    │
│    │      │價，出售第二級毒│        │        │            │    │
│    │      │品甲基安非他命給│        │        │            │    │
│    │      │丙○○，雙方當場│        │        │            │    │
│    │      │交付毒品及收受現│        │        │            │    │
│    │      │金完訖。        │        │        │            │    │
├──┼───┼────────┼────┼────┼──────┼──┤
│ 2  │95年11│丙○○以其096126│500元   │販賣第二│處有期徒刑柒│    │
│    │月21日│5271號行動電話，│        │級毒品罪│年貳月，販賣│    │
│    │某時  │與己○○之行動電│        │        │毒品所得新臺│    │
│    │      │話（0000000000  │        │        │幣伍佰元沒收│    │
│    │      │）聯絡，表示欲購│        │        │，如全部或一│    │
│    │      │買1000元之第二級│        │        │部不能沒收時│    │
│    │      │毒品甲基安非他命│        │        │，以其財產抵│    │
│    │      │之意，己○○即基│        │        │償之。      │    │
│    │      │於販賣第二級毒品│        │        │            │    │
│    │      │甲基安非他命之犯│        │        │            │    │
│    │      │意，與丙○○約定│        │        │            │    │
│    │      │在丙○○臺中縣太│        │        │            │    │
│    │      │平市○○路住處附│        │        │            │    │
│    │      │近，以1000元之代│        │        │            │    │
│    │      │價，出售第二級毒│        │        │            │    │
│    │      │品甲基安非他命給│        │        │            │    │
│    │      │丙○○，雙方當場│        │        │            │    │
│    │      │交付毒品及收受現│        │        │            │    │
│    │      │金完訖。        │        │        │            │    │
├──┼───┼────────┼────┼────┼──────┼──┤
│ 3  │96年2 │庚○○以其093079│5000元  │販賣第二│處有期徒刑柒│    │
│    │月12日│8957號行動電話，│        │級毒品罪│年貳月，販賣│    │
│    │某時  │與己○○之行動電│        │        │毒品所得新臺│    │
│    │      │話（0000000000）│        │        │幣伍仟元沒收│    │
│    │      │聯絡，表示欲購買│        │        │，如全部或一│    │
│    │      │5000元之第二級毒│        │        │部不能沒收時│    │
│    │      │品甲基安非他命之│        │        │，以其財產抵│    │
│    │      │意，己○○即基於│        │        │償之。      │    │
│    │      │販賣第二級毒品甲│        │        │            │    │
│    │      │基安非他命之犯意│        │        │            │    │
│    │      │，與庚○○約定在│        │        │            │    │
│    │      │臺中市○○路附近│        │        │            │    │
│    │      │，以5000元之代價│        │        │            │    │
│    │      │，出售第二級毒品│        │        │            │    │
│    │      │甲基安非他命給鎦│        │        │            │    │
│    │      │敦信，雙方當場交│        │        │            │    │
│    │      │付毒品及收受現金│        │        │            │    │
│    │      │完訖。          │        │        │            │    │
├──┼───┼────────┼────┼────┼──────┼──┤
│ 4  │96年3 │庚○○以其093079│1000元  │販賣第二│處有期徒刑柒│    │
│    │月間某│8957號行動電話，│        │級毒品罪│年貳月，販賣│    │
│    │日、時│與己○○之行動電│        │        │毒品所得新臺│    │
│    │      │話（0000000000）│        │        │幣壹仟元沒收│    │
│    │      │聯絡，表示欲購買│        │        │，如全部或一│    │
│    │      │1000元之第二級毒│        │        │部不能沒收時│    │
│    │      │品甲基安非他命之│        │        │，以其財產抵│    │
│    │      │意，己○○即基於│        │        │償之。      │    │
│    │      │販賣第二級毒品甲│        │        │            │    │
│    │      │基安非他命之犯意│        │        │            │    │
│    │      │，與庚○○約定在│        │        │            │    │
│    │      │臺中市○○路與崇│        │        │            │    │
│    │      │德路路附近，以  │        │        │            │    │
│    │      │1000 元之代價， │        │        │            │    │
│    │      │出售第二級毒品甲│        │        │            │    │
│    │      │基安非他命給鎦敦│        │        │            │    │
│    │      │信，雙方當場交付│        │        │            │    │
│    │      │毒品及收受現金完│        │        │            │    │
│    │      │訖。            │        │        │            │    │
├──┼───┼────────┼────┼────┼──────┼──┤
│ 5  │96年1 │甲○○以其095839│6000元  │販賣第二│處有期徒刑柒│    │
│    │月12日│0061號行動電話，│        │級毒品罪│年貳月，販賣│    │
│    │某時  │與己○○之行動電│        │        │毒品所得新臺│    │
│    │      │話（0000000000）│        │        │幣陸仟元沒收│    │
│    │      │聯絡，表示欲購買│        │        │，如全部或一│    │
│    │      │6000元之第二級毒│        │        │部不能沒收時│    │
│    │      │品甲基安非他命之│        │        │，以其財產抵│    │
│    │      │意，己○○即基於│        │        │償之。      │    │
│    │      │販賣第二級毒品甲│        │        │            │    │
│    │      │基安非他命之犯意│        │        │            │    │
│    │      │，與甲○○約定在│        │        │            │    │
│    │      │臺中市○○○路之│        │        │            │    │
│    │      │新天地餐廳停車場│        │        │            │    │
│    │      │，以6000元之代價│        │        │            │    │
│    │      │，出售第二級毒品│        │        │            │    │
│    │      │甲基安非他命給周│        │        │            │    │
│    │      │佑年，雙方當場交│        │        │            │    │
│    │      │付毒品及收受現金│        │        │            │    │
│    │      │完訖。          │        │        │            │    │
├──┼───┼────────┼────┼────┼──────┼──┤
│ 6  │96年3 │甲○○以其095839│6000元  │販賣第二│處有期徒刑柒│    │
│    │月間某│0061號行動電話，│        │級毒品  │年貳月，販賣│    │
│    │日、時│與己○○之行動電│        │        │毒品所得新臺│    │
│    │      │話（0000000000）│        │        │幣陸仟元沒收│    │
│    │      │聯絡，表示欲購買│        │        │，如全部或一│    │
│    │      │6000元之第二級毒│        │        │部不能沒收時│    │
│    │      │品甲基安非他命之│        │        │，以其財產抵│    │
│    │      │意，己○○即基於│        │        │償之。      │    │
│    │      │販賣第二級毒品甲│        │        │            │    │
│    │      │基安非他命之犯意│        │        │            │    │
│    │      │，與甲○○約定在│        │        │            │    │
│    │      │臺中市○○○路之│        │        │            │    │
│    │      │新天地餐廳停車場│        │        │            │    │
│    │      │，以6000元之代價│        │        │            │    │
│    │      │，出售第二級毒品│        │        │            │    │
│    │      │甲基安非他命給周│        │        │            │    │
│    │      │佑年，雙方當場交│        │        │            │    │
│    │      │付毒品及收受現金│        │        │            │    │
│    │      │完訖。          │        │        │            │    │
├──┼───┼────────┼────┼────┼──────┼──┤
│ 7  │96年1 │丁○○以其093609│1000元  │販賣第二│處有期徒刑柒│    │
│    │月12日│9694號行動電話，│        │級毒品罪│年貳月，販賣│    │
│    │某時  │與己○○之行動電│        │        │毒品所得新臺│    │
│    │      │話（0000000000）│        │        │幣壹仟元沒收│    │
│    │      │聯絡，表示欲購買│        │        │，如全部或一│    │
│    │      │1000元之第二級毒│        │        │部不能沒收時│    │
│    │      │品甲基安非他命之│        │        │，以其財產抵│    │
│    │      │意，己○○即基於│        │        │償之。      │    │
│    │      │販賣第二級毒品甲│        │        │            │    │
│    │      │基安非他命之犯意│        │        │            │    │
│    │      │，與丁○○約定在│        │        │            │    │
│    │      │臺中市○○路、軍│        │        │            │    │
│    │      │功路附近，以1000│        │        │            │    │
│    │      │元之代價，出售第│        │        │            │    │
│    │      │二級毒品甲基安非│        │        │            │    │
│    │      │他命給丁○○，雙│        │        │            │    │
│    │      │方當場交付毒品及│        │        │            │    │
│    │      │收受現金完訖。  │        │        │            │    │
│    │      │                │        │        │            │    │
├──┼───┼────────┼────┼────┼──────┼──┤
│ 8  │96年2 │丁○○以其093609│1000元  │販賣第二│處有期徒刑柒│    │
│    │月間某│9694號行動電話，│        │級毒品罪│年貳月，販賣│    │
│    │日、時│與己○○之行動電│        │        │第二級毒品所│    │
│    │      │話（0000000000）│        │        │得新臺幣壹仟│    │
│    │      │聯絡，表示欲購買│        │        │元沒收，如全│    │
│    │      │1000元之第二級毒│        │        │部或一部不能│    │
│    │      │品甲基安非他命之│        │        │沒收時，以其│    │
│    │      │意，己○○即基於│        │        │財產抵償之。│    │
│    │      │販賣第二級毒品甲│        │        │            │    │
│    │      │基安非他命之犯意│        │        │            │    │
│    │      │，與丁○○約定在│        │        │            │    │
│    │      │臺中縣太平市中山│        │        │            │    │
│    │      │路附近，以1000元│        │        │            │    │
│    │      │之代價，出售第二│        │        │            │    │
│    │      │級毒品甲基安非他│        │        │            │    │
│    │      │命給丁○○，雙方│        │        │            │    │
│    │      │當場交付毒品及收│        │        │            │    │
│    │      │受現金完訖。    │        │        │            │    │
├──┼───┼────────┼────┼────┼──────┼──┤
│ 9  │95年12│戊○○以其091554│7000元  │販賣第二│處有期徒刑柒│    │
│    │月12日│1777號行動電話，│        │級毒品罪│年貳月，販賣│    │
│    │某時  │與己○○之行動電│        │        │第二級毒品所│    │
│    │      │話（0000000000）│        │        │得新臺幣柒仟│    │
│    │      │聯絡，表示欲購買│        │        │元沒收，如全│    │
│    │      │1包7000元之第二 │        │        │部或一部不能│    │
│    │      │級毒品甲基安非他│        │        │沒收時，以其│    │
│    │      │命之意，己○○即│        │        │財產抵償之。│    │
│    │      │基於販賣第二級毒│        │        │            │    │
│    │      │品甲基安非他命之│        │        │            │    │
│    │      │犯意，與戊○○約│        │        │            │    │
│    │      │定在臺中市○○路│        │        │            │    │
│    │      │、文心路附近，以│        │        │            │    │
│    │      │7000元之代價，出│        │        │            │    │
│    │      │售第二級毒品甲基│        │        │            │    │
│    │      │安非他命給戊○○│        │        │            │    │
│    │      │，雙方當場交付毒│        │        │            │    │
│    │      │品及收受現金完訖│        │        │            │    │
│    │      │。              │        │        │            │    │
├──┼───┼────────┼────┼────┼──────┼──┤
│ 10 │95年12│戊○○以其091554│7000元  │販賣第二│處有期徒刑柒│    │
│    │月19日│1777號行動電話，│        │級毒品罪│年貳月，販賣│    │
│    │某時  │與己○○之行動電│        │        │毒品所得新臺│    │
│    │      │話（0000000000）│        │        │幣柒仟元沒收│    │
│    │      │聯絡，表示欲購買│        │        │，如全部或一│    │
│    │      │1包7000元之第二 │        │        │部不能沒收時│    │
│    │      │級毒品甲基安非他│        │        │，以其財產抵│    │
│    │      │命之意，己○○即│        │        │償之。      │    │
│    │      │基於販賣第二級毒│        │        │            │    │
│    │      │品甲基安非他命之│        │        │            │    │
│    │      │犯意，與戊○○約│        │        │            │    │
│    │      │定在臺中市○○路│        │        │            │    │
│    │      │、文心路附近，以│        │        │            │    │
│    │      │7000元之代價，出│        │        │            │    │
│    │      │售第二級毒品甲基│        │        │            │    │
│    │      │安非他命給戊○○│        │        │            │    │
│    │      │，雙方當場交付毒│        │        │            │    │
│    │      │品及收受現金完訖│        │        │            │    │
│    │      │。              │        │        │            │    │
├──┼───┼────────┼────┼────┼──────┼──┤
│11  │96年1 │戊○○以其091554│7000元  │販賣第二│處有期徒刑柒│    │
│    │月2日 │1777號行動電話，│        │級毒品罪│年貳月，販賣│    │
│    │某時  │與己○○之行動電│        │        │毒品所得新臺│    │
│    │      │話（0000000000）│        │        │幣柒仟元沒收│    │
│    │      │聯絡，表示欲購買│        │        │，如全部或一│    │
│    │      │1包7000元之第二 │        │        │部不能沒收時│    │
│    │      │級毒品甲基安非他│        │        │，以其財產抵│    │
│    │      │命之意，己○○即│        │        │償之。      │    │
│    │      │基於販賣第二級毒│        │        │            │    │
│    │      │品甲基安非他命之│        │        │            │    │
│    │      │犯意，與戊○○約│        │        │            │    │
│    │      │定在臺中市○○路│        │        │            │    │
│    │      │、文心路附近，以│        │        │            │    │
│    │      │7000元之代價，出│        │        │            │    │
│    │      │售第二級毒品甲基│        │        │            │    │
│    │      │安非他命給戊○○│        │        │            │    │
│    │      │，雙方當場交付毒│        │        │            │    │
│    │      │品及收受現金完訖│        │        │            │    │
│    │      │。              │        │        │            │    │
├──┼───┼────────┼────┼────┼──────┼──┤
│12  │96年1 │戊○○以其091554│7000元  │販賣第二│處有期徒刑柒│    │
│    │月12日│1777號行動電話，│        │級毒品罪│年貳月，販賣│    │
│    │某時  │與己○○之行動電│        │        │毒品所得新臺│    │
│    │      │話（0000000000）│        │        │幣柒仟元沒收│    │
│    │      │聯絡，表示欲購買│        │        │，如全部或一│    │
│    │      │1包7000元之第二 │        │        │部不能沒收時│    │
│    │      │級毒品甲基安非他│        │        │，以其財產抵│    │
│    │      │命之意，己○○即│        │        │償之。      │    │
│    │      │基於販賣第二級毒│        │        │            │    │
│    │      │品甲基安非他命之│        │        │            │    │
│    │      │犯意，與戊○○約│        │        │            │    │
│    │      │定在臺中市○○路│        │        │            │    │
│    │      │、文心路附近，以│        │        │            │    │
│    │      │7000元之代價，出│        │        │            │    │
│    │      │售第二級毒品甲基│        │        │            │    │
│    │      │安非他命給戊○○│        │        │            │    │
│    │      │，雙方當場交付毒│        │        │            │    │
│    │      │品及收受現金完訖│        │        │            │    │
│    │      │。              │        │        │            │    │
├──┼───┼────────┼────┼────┼──────┼──┤
│13  │96年2 │乙○○以其092330│1000元  │販賣第二│處有期徒刑柒│    │
│    │月12日│0996號行動電話，│        │級毒品罪│年貳月，販賣│    │
│    │某時  │與己○○之行動電│        │        │毒品所得新臺│    │
│    │      │話（0000000000）│        │        │幣壹仟元沒收│    │
│    │      │聯絡，表示欲購買│        │        │，如全部或一│    │
│    │      │1000元之第二級毒│        │        │部不能沒收時│    │
│    │      │品甲基安非他命之│        │        │，以其財產抵│    │
│    │      │意，己○○即基於│        │        │償之。      │    │
│    │      │販賣第二級毒品甲│        │        │            │    │
│    │      │基安非他命之犯意│        │        │            │    │
│    │      │，與乙○○約定在│        │        │            │    │
│    │      │臺中市○○路附近│        │        │            │    │
│    │      │，以1000元之代價│        │        │            │    │
│    │      │，出售第二級毒品│        │        │            │    │
│    │      │甲基安非他命給林│        │        │            │    │
│    │      │志霖，雙方當場交│        │        │            │    │
│    │      │付毒品及收受現金│        │        │            │    │
│    │      │完訖。          │        │        │            │    │
├──┼───┼────────┼────┼────┼──────┼──┤
│ 14 │96年3 │乙○○以其092330│1000元  │販賣第二│處有期徒刑柒│    │
│    │月間某│0996號行動電話，│        │級毒品罪│年貳月，販賣│    │
│    │日、時│與己○○之行動電│        │        │毒品所得新臺│    │
│    │      │話（0000000000）│        │        │幣壹仟元沒收│    │
│    │      │聯絡，表示欲購買│        │        │，如全部或一│    │
│    │      │1000元之第二級毒│        │        │部不能沒收時│    │
│    │      │品甲基安非他命之│        │        │，以其財產抵│    │
│    │      │意，己○○即基於│        │        │償之。      │    │
│    │      │販賣第二級毒品甲│        │        │            │    │
│    │      │基安非他命之犯意│        │        │            │    │
│    │      │，與乙○○約定在│        │        │            │    │
│    │      │臺中市○○路附近│        │        │            │    │
│    │      │，以1000元之代價│        │        │            │    │
│    │      │，出售第二級毒品│        │        │            │    │
│    │      │甲基安非他命給林│        │        │            │    │
│    │      │志霖，雙方當場交│        │        │            │    │
│    │      │付毒品及收受現金│        │        │            │    │
│    │      │完訖。          │        │        │            │    │
└──┴───┴────────┴────┴────┴──────┴──┘

司法院資訊處製作；財團法人民間司法改革基金會備份。
